【裁判字號】    98,上訴,2256
【裁判日期】    980606
【裁判案由】    搶奪
【裁判全文】
臺灣高等法院刑事判決                98年度上訴字第2256號
上  訴  人
即  被  告  乙○○
上列上訴人因搶奪案件，不服臺灣臺北地方法院98年度訴字第41
5號，中華民國98年4月30日第一審判決（起訴案號：臺灣臺北地
方法院檢察署97年度偵字第25190 號），提起上訴，本院判決如
下：
    主  文
上訴駁回。
    理  由
一、按「不服地方法院之第一審判決而上訴者，應向管轄第二審
    之高等法院為之。」「上訴書狀應敘述具體理由。」「上訴
    書狀未敘述上訴理由者，應於上訴期間屆滿後20日內補提理
    由書於原審法院。逾期未補提者，原審法院應定期間先命補
    正。」刑事訴訟法第361條第1項、第2項、第3項分別定有明
    文。又第二審法院認為上訴書狀未敘述理由，或上訴有第36
    2條前段之情形者，應以判決駁回之，同法第367條前段亦有
    明文規定。所謂不服第一審判決之具體理由，必係依卷內既
    有訴訟資料或提出新事證，指摘或表明第一審判決有何採證
    認事、用法或量刑等足以影響判決本旨之不當或違法，而構
    成應予撤銷之具體事由，始足當之；倘僅泛言原判決認定事
    實錯誤、違背法令、量刑失之過重或輕縱，而未依上揭意旨
    指出具體事由，或形式上雖已指出具體事由，然該事由縱使
    屬實，亦不足以認為原判決有何不當或違法者，皆難謂係具
    體事由，俾與第二審上訴制度在請求第二審法院撤銷、變更
    第一審不當或違法之判決，以實現個案救濟及節制濫行上訴
    之立法目的相契合。是倘上訴人之上訴書狀雖敘述上訴理由
    ，惟並未具體敘述第一審判決有何不當或違法情形，即與未
    敘述具體理由無異，所為上訴，即非適法。
二、經查原判決依憑上訴人即被告乙○○自白、證人即被害人甲
    ○○及證人丙○○、黃明宏、劉雅惠、陳瑞霞、林賀詳等人
    之證述，及監視器翻拍照片、車籍查詢資料、雙向通聯紀錄
    、白色手機照片、贓物認領保管單、指認犯罪嫌疑人紀錄表
    、鑽戒照片、當票、流當物清冊、鑽戒代保管書等證據資料
    ，認被告意圖為自己不法所有，於民國97年10月22日下午3
    時20分許，騎乘不知情父親許柳枝所有車牌號碼CNR-680號
    重型機車，在台北市○○街143號前，徒手搶奪甲○○之藍
    色手提包（內放有現金新台幣約5萬元、0.68克拉與0.7克拉
    之K金鑽戒各1只、白色行動電話搭配0000000000號SIM 卡、
    粉紅色行動電話搭配0000000000號SIM卡各1具及甲○○之身
    分證、健保卡各1 張）。且事後經警透過監視器畫面掌握被
    告使用機車車型、顏色，及拆卸車牌等情形，懷疑被告涉及
    本案而無自首等情，因認被告涉犯刑法325條第1項之搶奪罪
    ，並為累犯，復審酌被告僅因欠債及缺錢花用，竟恣意搶奪
    他人財物，前已有多次搶奪紀錄（88年間，連續搶奪8 次、
    92年間連續結夥3 人以上搶奪16次），嚴重藐視他人財產權
    ，及犯後坦承犯行，並因查得經被告典當之鑽戒2 只發還甲
    ○○而降低損失，暨被告素行、生活狀況、犯罪動機等一切
    情狀，認公訴人具體求刑有期徒刑2年4月過重，被告請求量
    處有期徒刑1年6月過輕，而量處有期徒刑1年8月等情，已詳
    敘所憑證據與認定之理由，經核並無違誤，量刑亦屬允當。
    被告上訴略以：被告之前結夥3 人以上連續搶奪僅判有期徒
    刑3 年6月，本件僅1次，且被告自始至終均坦承犯行，顯然
    不符比例原則云云。然量刑之輕重，屬審理法院得依職權自
    由裁量之事項，茍於量刑時，已依行為人之責任為基礎，並
    斟酌刑法第57條各款所列情狀，而未逾越法定範圍，並具妥
    當性及合目的性，符合罪刑相當原則，即不得遽指為違法。
    本件原判決於量刑時，已依上揭規定，審酌被告多次同類型
    犯罪及其素行、智識程度，犯罪之動機、目的、手段、犯後
    已坦承犯行、態度尚佳，及甲○○所受損害等情狀，並酌量
    公訴人具體求刑及被告願受科刑範圍，量處有期徒刑1年8月
    ，既未逾越法定刑度，亦未濫用其自由裁量之權限，刑度亦
    屬妥適，且具妥當性及合目的性，符合罪刑相當原則，核無
    不當或違法之情形。另各案犯罪情節、手段、各被害人所受
    損失均不同，自不能比附援引執為本件量刑過重之依據。上
    訴意旨僅就原判決已有說明之事項，指摘原審此部分量刑過
    重，揆諸上開說明，難謂已敘述具體理由。本件上訴不合法
    律上程式，爰不經言詞辯論，逕以判決駁回。
據上論斷，應依刑事訴訟法第367條前段、372條，判決如主文。
中    華    民    國    98    年    6     月    6     日
                  刑事第二庭審判長法  官  洪光燦
                                  法  官  宋明蒼
                                  法  官  李麗玲
以上正本證明與原本無異。
如不服本判決，應於收受送達後十日內向本院提出上訴書狀，其
未敘述上訴之理由者並得於提起上訴後十日內向本院補提理由書
（均須按他造當事人之人數附繕本）。
                                  書記官  廖婷璇
中    華    民    國    98    年    6     月    8     日


司法院資訊處製作；財團法人民間司法改革基金會備份。
